臺灣士林地方法院小額民事判決
110年度士小字第2262號
原      告  陳仲雄  
被      告  王玉萍即安昇廣告企業社




訴訟代理人  王清棋  
上列當事人間給付租金事件，於中華民國110年12月14日言詞辯
論終結，本院判決如下：
    主  文
原告之訴駁回。
訴訟費用新臺幣壹仟元由原告負擔。
    事實及理由要領
一、按訴狀送達後，原告不得將原訴變更或追加他訴。但擴張或
    減縮應受判決事項之聲明者，不在此限，民事訴訟法第255
    條第1 項但書第3 款定有明文。本件原告起訴聲明請求：「
    被告應給付原告新臺幣（下同）9萬元。」，嗣於本院審理
    中以言詞變更訴之聲明為：「被告應給付原告10萬元。」，
    核屬擴張應受判決事項之聲明，自應准許。
二、原告起訴主張：緣被告前於民國108年間與原告簽訂廣告招
    牌租賃合約（下稱系爭租約），約定由被告向原告承租臺北
    市○○區○○○道0段0號廣告招牌（下稱系爭廣告招牌），作為
    搭設廣告牆使用，租賃期間自105年10月5 日起至109年4月4
    日止計6個月，每月租金新臺幣（下同）3萬元。又系爭租約
    屆期後，兩造未另行簽訂租約，被告仍繼續使用系爭廣告招
    牌，故系爭租約已轉為不定期租賃。惟被告尚積欠109年8月
    （半個月）的租金，又被告自109年9月起至110年6月止一直
    使用系爭廣告招牌，卻只有於109年9月、10月各給付3萬元
    、110年1月26日給付6萬元、110年4月1日給付3萬元，原告
    請求被告給付3個半月之租金共10萬元。迭經催討，未予置
    理。為此，爰依系爭租約法律關係，提起本件訴訟等語；並
    聲明：被告應給付原告100,000元。 
三、被告則以：兩造簽訂租用系爭廣告招牌之契約至109年4月4
    日屆滿，之後沒有續約，被告未再按月承租系爭廣告招牌，
    而是有使用才付租金予原告。109年8月份半個月未付租金是
    因為當時被告遭人告發搭設廣告招牌有違規情事，必須拆除
    結案，拆除的半個月有與原告協商此半個月不收租金，且被
    告已不是按月承租系爭廣告招牌，半個月沒有使用當然不必
    支付租金。之後因為109年10月份，訴外人恆建股份有限公
    司（下稱恆建公司）告知被告，原告出租的系爭廣告招牌是
    占用恆建公司的土地，且原告都不處理此占用他人土地事宜
    ，伊只好暫時卸下廣告不要使用系爭廣告招牌，且於110年1
    月26日匯款6萬元予原告用以支付之前有使用系爭廣告招牌
    期間之租金，之後直到110年3月中旬至110年4月中旬才有再
    使用系爭租賃物，所以伊又於110年4月1日匯款3萬元予原告
    ，之後被告就向訴外人恆建公司承租廣告招牌，再也沒有使
    用原告的系爭廣告招牌，原告主張被告未付租金者都是被告
    未使用之期間，被告有使用系爭廣告招牌之期間都有支付租
    金給原告等語資為抗辯；並聲明請求駁回原告之訴。
四、原告主張兩造於108年間簽訂系爭租約，約定由被告向原告
    承租系爭租賃物作為搭設廣告牆使用，租賃期間自108年10
    月5 日起至109年4月4日止計6個月，每月租金3萬元，系爭
    租約屆期後，兩造未另行簽訂租約，而被告於109年8月支付
    半個月租金、109年9月10月各支付3萬元、110年1月26日支
    付6萬元、110年4月1日支付3萬元等事實，業據提出存摺內
    頁明細、廣告招牌租賃合約書、存證信函及被告戶籍謄本等
    件為證，為被告所不爭執，此部分之事實首堪信為真實。至
    原告主張被告應給付109年8月（半個月）及110年1月起至6
    月止尚有3個月使用系爭廣告招牌未給付租金等情，為被告
    所否認，並以前揭情詞置辯。
五、按「稱租賃者，謂當事人約定，一方以物租與他方使用收
    益，他方支付租金之契約。」；「當事人主張有利於己之
    事實者，就其事實有舉證之責任。」民法第421 條第1 項、
    民事訴訟法第277 條本文分別定有明文。又主張法律關係存
    在之當事人，須就該法律關係發生所須具備之特別要件，負
    舉證責任。而租賃契約，係以當事人約定，一方以物租與他
    方使用收益，他方支付租金而成立。經查，兩造簽訂之系爭
    租約，原訂租賃期間為108年10 月5 日起至109年4月4日止
    ，系爭租約屆滿後，兩造未另行簽訂租約之事實，為兩造所
    不爭執，已如前述。原告主張被告有於109年8月使用整個月
    系爭廣告招牌，及自110年1月起至6月止期間中尚有3個月有
    占有使用系爭廣告招牌卻未支付租金一節，為被告所否認，
    然原告非但未能就被告究竟於上開期間之何確切日期指出被
    告有占有使用系爭廣告招牌卻積欠租金，亦未能舉證被告確
    有於上開期間連續占有使用系爭廣告招牌，則原告主張被告
    積欠租金，難認可採。
六、綜上，原告依據兩造間口頭之租約，請求被告給付109年8月
    半個月及自110年1月至6月間尚有積欠3個月之租金共計10萬
    元，舉證不足，為無理由，應予駁回。
七、本件事證已臻明確，兩造其餘之攻擊或防禦方法及未經援用
    之證據，經本院斟酌後，認為均不足以影響本判決之結果，
    爰不再一一論述。
八、本件係就民事訴訟法第436 條之8 第1 項適用小額程序所為
    原告敗訴之判決，並依職權確定訴訟費用額為1,000 元（第
    一審裁判費），應由原告負擔。
中　　華　　民　　國　　110 　年　　12　　月　　28　　日
　　　　　　　　　士林簡易庭法  官  張明儀
以上正本係照原本作成。
如不服本判決，應於送達後20日內，向本院提出上訴狀，並表明
上訴理由（上訴理由應表明一、原判決所違背之法令及具體內容
。二、依訴訟資料可認為原判決有違背法令之具體事實。），如
於本判決宣示後送達前提起上訴者，應於判決送達後20日內補提
上訴理由書（須附繕本），如未於上訴後20日內補提合法上訴理
由書，法院得逕以裁定駁回上訴。
中　　華　　民　　國　　110 　年　　12　　月　　28　　日
　　　　　　　　　　　　　　書記官  劉彥婷
附錄：
一、民事訴訟法第436條之24第2項：
    對於小額程式之第一審裁判上訴或抗告，非以其違背法令為
    理由，不得為之。
二、民事訴訟法第436條之25：
    上訴狀內應記載上訴理由，表明下列各款事項：
    (一)原判決所違背之法令及其具體內容。
    (二)依訴訟資料可認為原判決有違背法令之具體事實。